# 政府补助—应收金额确认条件

提问人：天津 - 我爱罗 时间：2015-09-06 17:00:33
老师您好： 《计学撮要 2013 》P58“在理解何为“期末有确凿证据”时，我们认为应重点考虑以下几点： （ 1 ）考虑应收补助款的金额是否已经过有权政府部门发文确认，或者可根据正式发布的财政资金管理办法的有关规定自行合理测算，且预计其金额不存在重大不确定性； （ 2 ）所依据的应当是当地财政部门正式发布并按照《政府信息公开条例》的规定予以主动公开的财政扶持项目及其财政资金管理办法，且该管理办法应当是普惠性的（任何符合规定条件的企业均可申请），而不是专门针对特定企业制定的； （ 3 ）需考虑相关的补助款批文中是否明确承诺了拨付期限，且该款项的拨付是有相应财政预算作为保障的，因而可以合理保证其可在规定期限内收到； （ 4 ）根据企业和该补助事项的具体情况，应满足的其他相关条件。” 其中（ 2 ）中为什么要是正式发布的公开的普惠性的，针对单个企业的不是更有说服力吗？是否由于针对个别企业的可能存在随时被撤销的可能？

回答人：chenyiwei
(2)中这样要求，主要是为了保证补贴的正规性，降低补贴的随意性，这样也有助于降低在金额、收款时间等方面的不确定性。越是正规的补贴项目，这方面的不确定性越小。不正规的补贴项目往往存在较大的被撤销可能性。

提问人：呼叫帮助 时间：2017-04-02 17:02:40
问题 2-2-8（财政部节能车补贴暂停发放并政策调整情况下已确认的应收节能车补贴的 会计处理） 我想到这样个问题，去年财政部查出收回节能车补贴并且给予了罚款，请问对于不符合原实施细则规定要求的车型申报为节能车型、虚报销售数量等导致收回的补贴收入，是否应作为前期差错予以更正还是从当前损益中列支？

回答人：chenyiwei
严格来说是前期差错，因为当初申报时就不符合当时生效的政策。